# 请教陈版主，房地产企业未售出商铺暂时出租的问题

提问人：gladysxjw 时间：2020-07-30 15:19:18
请教陈版主：
A公司为房地产开发企业，B公司为其集团内物业公司。A房企将作为存货的商铺在未售出时出租给商户以赚取租金，待有业主购买商铺时再将其出售，并将剩余租期的租金收益权转让给业主。
请问： 1 、A房企将未售出商铺进行出租时，是否需要从开发产品转为投资性房地产，并计提折旧呢？如果不需要转为投资性房地产，账面仅有租金收入无相应成本进行配比是否合理？如果需要将其转为投资性房地产，待后期有业主购买该商铺时，是否再将其从投资性房地产原值及累计折旧一并转回至开发产品？
2 、A房企委托B物业公司招租并收取租金，约定租金全部归B公司所有，从A公司单户层面考虑，是否存在关联方利益输送问题呢？
3 、A房企委托B物业公司招租并收取租金，与租户约定租金总额由 2 部分构成：租金50%由A公司收取，剩余50%为B公司管理费，由B公司收取。A公司是否应按全额确认收入，50%作为销售费用进行核算呢，其关联交易定价是否不公允？
谢谢！

回答人：chenyiwei
1 、如果最终还是以出租为目的，只是目前在暂时未售出情况下的短期出租，则可将其实际成本转入“存货——出租开发产品”，对这部分存货仍需进行摊销，与租金收入配比。后续出售时，结转账面价值到销售成本。
2 、从A公司单户层面考虑，存在关联方利益输送问题。
3 、A公司是否应按全额确认收入，50%作为销售费用进行核算。此处的分成比例可能存在不合理的问题。